【裁判字號】    97,易,2068
【裁判日期】    980121
【裁判案由】    竊盜
【裁判全文】
臺灣臺南地方法院刑事判決              97年度易字第2068號
公  訴  人  臺灣臺南地方法院檢察署檢察官
被      告  甲○○
                    號
                    （另案在監執行）
上列被告因竊盜案件，經檢察官提起公訴（97年度偵字第15153
號），被告於準備程序期日就被訴事實為有罪陳述，本院裁定進
行簡式審判程序，判決如下：
    主  文
甲○○竊盜，累犯，處有期徒刑捌月；又共同竊盜，累犯，處有
期徒刑月；又共同竊盜，累犯，處有期徒刑伍月。應執行有期
徒刑壹年。
    事實及理由
一、按最重本刑為3年以下有期徒刑、拘役或專科罰金之罪，以
    及刑法第320條、第321條之竊盜罪，經第二審判決者，不
    得上訴於第三審法院，刑事訴訟法第376條第1款、第2款定
    有明文。又除簡式審判程序、簡易程序及第376條第1款、第
    2款所列之罪之案件外，第一審應行合議審判，96年3月21日
    總統公布、同年月23日施行之刑事訴訟法第284條之1亦有明
    文。茲查本案被告甲○○係犯刑法第320條之竊盜罪，依上
    開規定得行獨任審判；又本件係經被告甲○○於準備程序為
    有罪之表示，經本院裁定以簡式審判程序加以審理，依刑事
    訴訟法第273條之2、第159條第2項之規定，不適用傳聞法則
    有關限制證據能力之相關規定；並得依同法第310條之2準用
    第454條之規定製作略式判決書（僅記載「證據名稱」），
    合先敘明。
二、本件犯罪事實及證據，除補充或更正如下外，餘均引用檢察
    官起訴書之記載（如附件）：
  （一）犯罪事實部分：
      1.犯罪事實欄第5、6行關於「97年9月18日1時許」之記載
        ，補充為「97年9月18日凌晨1時許」。
      2.犯罪事實欄末行「為警循線查獲」後補充「並扣得非被
        告所有之鑰匙及共犯「阿明」所有非用以本件犯罪使用
        之Ｔ字型扳手各1支」，及「甲○○並於前開竊取林永
        峰所有鋼筋未被有偵查權之公務員或機關發覺前，主動
        向臺南市警察局第六分局金華派出所警員乙○○表明其
        有上述竊取上述鋼筋犯行而自首，並坦承犯行，進而接
        受裁判」。
  （二）證據部分補充：「被告甲○○於本院之自白；證人乙○
        ○於本院之證詞；卷附臺灣高等法院被告前案紀錄表1
        份」。
三、由證人乙○○於本院之證詞及被告警詢筆錄，可知本件被告
    甲○○為臺南市警察局第六分局金華派出所警員乙○○查獲
    後，於乙○○未發覺其有竊取林永峰所有之鋼筋犯行前，主
    動向乙○○表明其有上述竊取上述鋼筋犯行（本院卷第71至
    75頁；警卷第2、3頁），是被告2次竊取鋼筋犯行部分，符
    合自首之要件，併此敘明。
四、核被告甲○○所為，均係犯刑法第320條第1項之竊盜罪。被
    告與「阿明」就2次竊取鋼筋及鋁管之行為，有犯意聯絡及
    行為分擔，為共同正犯。被告前後3次竊盜犯行，犯意個別
    ，時間以及行為相異，均應予以分論併罰。被告前於93、94
    年間，因施用毒品及竊盜等案件，經法院分別判處有期徒刑
    1年8月、2年及3月確定，嗣因96年度罪犯減刑條例減刑後，
    合併定應執行刑為有期徒刑1年11月，於96年8月4日執行完
    畢，有臺灣高等法院被告前案紀錄表1份在卷可稽，其於有
    期徒刑執行完畢後，5年內故意再犯本件法定刑有期徒刑以
    上之罪，為累犯，應依刑法第47條第1項之規定，加重其刑
    。另被告於員警發覺其2次偷竊鋼筋之犯行（97年9月20日晚
    間11時竊取20多支鋼筋及同月23日晚間10時許竊取鋼筋96
    支及斜橕鋁管2支）前即主動供出該2次竊盜犯行，並接受裁
    判，應就其所犯此2部分竊盜犯行，依刑法第62條前段規定
    減輕其刑，併先加後減。
五、爰審酌被告甲○○有毒品、竊盜前科刑紀錄，素行非佳（見
    卷附臺灣高等法院被告前案紀錄表），今復隨意竊取他人所
    有自小貨車、鋼筋及鋁管，足見其所有權概念薄弱，且其所
    竊取之自小貨車係他人營生使用，一旦遭竊，將影響他人經
    濟生活；又所竊之鋼筋及鋁管則係工地建築使用，一旦遭竊
    即可能影響工地進度及施工品質，造成他人之損害甚大，惟
    念及其能坦承犯行且主動供出犯行，犯罪後之態度尚良好，
    且本次竊取之物品，均經被害人領回，被害人所受損害輕微
    等一切情狀，分別量處如主文所示之刑，並定其應執行之刑
    。
六、1.本件扣案之Ｔ字型扳手雖為共犯「阿明」使用之物，惟該
      Ｔ字型扳手係在被告甲○○所使用之機車內查獲，被告否
      認行竊使有攜帶或使用該扳手，亦無任何證據證明被告或
      共犯「阿明」曾持該Ｔ字型扳手為本件竊盜犯行，且該扳
      手非屬違禁物。
    2.另扣案之鑰匙1支，被告雖供承係持該支鑰匙行竊小貨車
      ，惟證人即被害人丙○○及被告均否認為其所有之物，亦
      無其他證據證明該把鑰匙係被告所有之物，又該鑰匙亦非
      違禁物。
    3.綜上，上開扳手及鑰匙均無從宣告沒收，附此敘明。
據上論結，應依刑事訴訟法第299條第1項前段、第284條之1、第
273條之1第1項、第310條之2、第454條第2項，刑法第28條、第3
20條第1項、第47條第1項、第51條第5款、第62條前段，刑法施
行法第1條之1，判決如主文。
本案經檢察官丁○○到庭執行職務。
中    華    民    國    98    年    1     月    21    日
                  刑事第十二庭  法  官  莊玉熙
以上正本證明與原本無異。
如不服本判決應於收受本判決後10日內向本院提出上訴書狀，並
應敘述具體理由。其未敘述上訴理由者，應於上訴期間屆滿後20
日內向本院補提理由書狀（均須按他造當事人之人數附繕本）「
切勿逕送上級法院」。
                                書記官  余富誠
中    華    民    國    98    年    1     月    21    日
附錄本案論罪科刑法條：
中華民國刑法第320條第1項：
意圖為自己或第三人不法之所有，而竊取他人之動產者，為竊盜
罪，處5年以下有期徒刑、拘役或500元以下罰金。


司法院資訊處製作；財團法人民間司法改革基金會備份。
